臺灣桃園地方法院刑事判決　　　　　 100年度審訴字第1952號
公　訴　人　臺灣桃園地方法院檢察署檢察官
被　　　告　蔡名兆
上列被告因違反毒品危害防制條例案件，經檢察官提起公訴（10
0 年度毒偵字第2844號），被告於本院準備程序進行中，就被訴
事實為有罪之陳述，經本院告知簡式審判程序意旨，並聽取公訴
人及被告之意見後，本院合議庭裁定改由受命法官獨任依簡式審
判程序審理，並判決如下：
    主    文
蔡名兆施用第一級毒品，累犯，處有期徒刑壹年壹月，扣案之分
裝袋壹個、注射針筒參支及注射用水空盒壹個均沒收。
    事    實
一、蔡名兆前於民國89年間因施用第一級毒品案件，經本院以89
    年度毒聲字第4410號裁定送觀察、勒戒，因認無繼續施用毒
    品之傾向，於89年8 月4 日執行完畢出所，該次施用毒品犯
    行，並經臺灣桃園地方法院檢察署檢察官以88年度毒偵字第
    2306號為不起訴處分確定。復於前揭觀察、勒戒執行完畢後
    5 年內之91年間因施用第一級毒品案件，經本院以91年度毒
    聲字第1593號裁定送觀察、勒戒，因認有繼續施用毒品之傾
    向，再經本院以91年度毒聲字第1917號裁定令入戒治處所施
    以強制戒治，嗣經本院以91年度毒聲字第3360號裁定停止戒
    治併付保護管束，再經本院以92年度毒聲字第1168號裁定撤
    銷停止戒治，復令入戒治處所施以強制戒治，於93年1 月9
    日因毒品危害防制條例修正報結出所，該次施用毒品犯行並
    經本院以91年度訴字第1168號判決判處有期徒刑10月確定；
    另於95年間因施用第一級毒品案件，經本院以95年度訴字第
    1879號判決判處有期徒刑1 年確定，嗣經本院以96年度聲減
    字第3935號裁定減刑為有期徒刑6 月確定，於96年11月6 日
    執行完畢；又於97年間因施用第一級毒品案件，經本院以98
    年度審訴字第494 號判決判處有期徒刑1 年確定，於99年9
    月12日因縮刑期滿執行完畢（於本案均構成累犯）。詎仍不
    知悔改，復基於施用第一級毒品海洛因之犯意，於100 年6
    月5 日晚間6時 許，在桃園縣大溪鎮某處，以針筒注射方式
    施用第一級毒品海洛因1 次。嗣於同日晚上8 時45分許，因
    另案遭警方在桃園縣中壢市○○街2 號前緝獲，並扣得其所
    有供（但非專供）本件施用毒品所用之分裝袋1 個、注射針
    筒3 支及注射用水空盒1 個。
二、案經桃園縣政府警察局八德分局報告臺灣桃園地方法院檢察
    署偵查起訴。
    理    由
一、本案被告蔡名兆所犯為死刑、無期徒刑或最輕本刑為3 年以
    上有期徒刑以外之罪，其於本院準備程序中就前揭被訴事實
    為有罪之陳述，經本院告知簡式審判程序之旨，並聽取當事
    人意見後，本院合議庭依刑事訴訟法第273 條之1 第1 項規
    定，裁定由受命法官獨任進行簡式審判程序，合先敘明。
二、上揭事實，業據被告於警詢、檢察官偵查及本院審理中坦承
    不諱，而被告為警查獲後所採集之尿液檢體，經送請正修科
    技大學超微量研究科技中心，先以酵素免疫分析法初步檢驗
    ，再佐以氣相層析質譜儀法確認檢驗結果，確呈鴉片類陽性
    反應，此有桃園縣政府警察局八德分局被採尿人尿液暨毒品
    真實姓名與編號對照表、正修科技大學超微量研究科技中心
    尿液檢驗報告各1 紙及監視器翻拍照片及現場照片共17張附
    卷可稽，另有扣案之分裝袋1 個、注射針筒3 支及注射用水
    空盒1 個可資佐證，足認被告上開任意性之自白與事實相符
    ，堪以採信。又按毒品危害防制條例於92年7 月9 日修正公
    布，自93年1 月9 日施行，而依修正後之規定，僅限於「初
    犯」及「5 年後再犯」2 種情形，始應先經觀察、勒戒或強
    制戒治程序。倘被告於5 年內已再犯，經依法追訴處罰，縱
    其第3 次（或第3 次以上）再度施用毒品之時間，在初犯經
    觀察、勒戒或強制戒治執行完畢釋放5 年以後，已不合於「
    5 年後再犯」之規定，且因已於「5 年內再犯」，顯見其再
    犯率甚高，原實施觀察、勒戒或強制戒治，已無法收其實效
    ，即應依該條例第10條規定處罰；又所謂5 年戒斷期間之計
    算，係指相鄰之前後2 次施用毒品時間之間隔而言，非可飛
    躍自初次起算其5 年期間（最高法院95年度第7 次刑事庭會
    議決議、最高法院95年度台非字第65號判決參照）。經查，
    本件被告於前案觀察、勒戒執行完畢釋放後5 年內，即再因
    施用第一級毒品案件，經本院以91年度訴字第1168號判決判
    處有期徒刑10月確定，此有臺灣高等法院被告前案紀錄表1
    份在卷足憑，是本件被告施用第一級毒品犯行雖已於前案強
    制戒治執行完畢後5 年後，惟因其已於5 年內再犯，依上開
    說明，仍應追訴處罰。綜上，本件事證明確，被告犯行堪以
    認定，自應依法論科。
三、核被告所為，係犯毒品危害防制條例第10條第1 項施用第一
    級毒品罪。其施用毒品前非法持有毒品海洛因之低度行為，
    應為施用毒品之高度行為所吸收，不另論罪。另被告有事實
    欄一所載之犯罪科刑及執行情形，有臺灣高等法院被告前案
    紀錄表1 份可按，其於徒刑執行完畢後5 年內故意再犯本件
    有期徒刑以上之罪，為累犯，應依刑法第47條第1 項之規定
    加重其刑。爰審酌被告前因施用毒品經觀察、勒戒執行完畢
    後，仍無法斷絕施用毒品惡習，顯見其意志力薄弱，其施用
    毒品足以導致精神障礙、性格異常，甚至造成生命危險，戕
    害一己之身體健康，惟念及被告犯罪後坦承犯行，態度尚可
    等一切情狀，量處如主文所示之刑，以示懲儆。至扣案之分
    裝袋1 個及注射針筒3 支及注射用水空盒1 個均為被告所有
    供本件施用毒品所用之物，迭經被告於本院審理時供承明確
    ，爰依刑法第38條第1 項第2 款併予宣告沒收。
四、依刑事訴訟法第273 條之1 第1 項、第299 條第1 項前段，
    毒品危害防制條例第10條第1 項，刑法第11條前段、第47條
    第1項、第38條第1 項第2 款，判決如主文。
五、如不服本判決，得自收受送達之翌日起10日內向本院提出上
    訴狀（應附繕本），其未敘述上訴理由者，應於上訴期間屆
    滿後20日內補提理由書狀於本院，上訴於臺灣高等法院。
本案經檢察官簡方毅到庭執行職務。
中    華    民    國   100    年    9     月    6     日
                        刑事庭  法  官  鍾雅蘭
以上正本證明與原本無異。
                                書記官  石曉芸
中    華    民    國   100    年    9     月    6     日
附錄本案論罪科刑依據之法條：
毒品危害防制條例第10條
施用第一級毒品者，處6 月以上5 年以下有期徒刑。
施用第二級毒品者，處3 年以下有期徒刑。